# 合作经营的账务处理

提问人：sjmeng1985 时间：2019-12-12 11:20:28
请教陈版主及各位大侠：
公司将 2 家分公司（包括厂房和设备等资产）交付合作方经营，公司按照产品产量（产量无法预计）每吨收取固定的费用作为公司收益，剩余收益归合作方所有，经营期间合作方使用分公司名义销售和采购，所有发票开具和纳税申报均是以分公司名义进行。
请教各位： 1 、分公司的收入、成本、利润是否必须汇总至母公司？ 2 、最后结算完的需要支付给合作方利润能否进行分红处理？如按分红处理是否会造成归属于母公司的利润和实际不符？烦请各位解答，谢谢！

回答人：chenyiwei
从主帖所述情况看，由于仍在本企业的体内，以本企业分公司名义对外经营，而分公司斌不是单独主体，所以合作方以该分公司名义对外经营产生的损益仍需汇总到本企业报表中，应归属于合作方的分成作为成本费用处理（而不是本企业的利润分配）。如果合作方带入资金的，则取得合作方带入的资金时，应确认一项负债。